【裁判字號】    98,簡上,369
【裁判日期】    980626
【裁判案由】    家暴傷害
【裁判全文】
臺灣桃園地方法院刑事判決             98年度簡上字第369號
上  訴  人
即  被  告  甲○○
選任辯護人  陳鄭權律師
上列上訴人即被告因家暴傷害案件，不服中華民國98年3 月17日
本院98年度壢簡字第492 號第一審刑事簡易判決（聲請簡易判決
處刑書案號：臺灣桃園地方法院檢察署97年度偵字第23793 號）
，提起上訴，本院管轄之第二審合議庭判決如下：
    主      文
上訴駁回。
甲○○緩刑貳年，緩刑期內付保護管束。
    事實及理由
一、本案經本院管轄之第二審合議庭審理結果，認原審以上訴人
    即被告甲○○所犯刑法第277條第1項之傷害罪，依家庭暴力
    防治法2條第2款規定，屬家庭暴力罪，爰判處拘役55日，如
    易科罰金，以新臺幣（下同）1,000元折算1日，經核其認事
    用法及量刑均無不當，應予維持，並引用原審刑事簡易判決
    書所記載之事實及理由（如附件所示）。
二、上訴人提起本件上訴意旨原係否認犯行，惟於本院準備程序
    暨審判期日坦承原審判決事實，並請求給予緩刑之宣告。惟
    按，法官於有罪判決如何量處罪刑，甚或是否宣告緩刑，均
    為實體法賦予審理法官裁量之刑罰權事項，法官行使此項裁
    量權，自得依據個案情節，參酌刑法第57條所定各款犯罪情
    狀之規定，於法定刑度內量處被告罪刑；除有逾越該罪法定
    刑或法定要件，或未能符合法規範體系及目的，或未遵守一
    般經驗及論理法則，或顯然逾越裁量，或濫用裁量等違法情
    事之外，並不得任意指摘其量刑違法，最高法院80年台非字
    第473 號、75年台上字第7033號、72年台上字第6696號、72
    年台上字第3647號著有判例均可資參照。準此，法官量刑或
    未諭知緩刑，如非有上揭明顯違法之情事，自不得擅加指摘
    其違法或不當。經查，原審審酌上訴人與告訴人乙○○○係
    姻親關係，不思以理性處理事情，僅因細故與告訴人之子發
    生爭執，竟傷害告訴人，對告訴人造成之傷害非微，兼衡其
    犯罪之動機、目的、手段、（於原審時）犯後並未完全坦承
    之態度且亦未與告訴人達成和解等一切情狀，量處拘役55日
    ，並諭知易科罰金之折算標準，經核並無不合。執此，原審
    認事用法並無不當，量刑亦屬妥適，上訴人提起本件上訴，
    為無理由，應予駁回。
三、惟查，上訴人前未曾因故意犯罪受有期徒刑以上刑之宣告，
    此有臺灣高等法院被告前案紀錄表1 份在卷可按，其犯本件
    家庭暴力傷害固有不該，惟念其現業與告訴人達成調解，擔
    保不會對告訴人再有傷害等不法行為，而獲得告訴人之原諒
    ，此有本院調解筆錄1 份在卷可稽，堪認上訴人經此偵、審
    程序及刑之宣告後，日後行為舉止自當知所警惕，信無再犯
    之虞，本院因認前開宣告之刑，以暫不執行為適當，爰併宣
    告緩刑2年，及依家庭暴力防治法第38條第1項規定，諭知於
    緩刑期內付保護管束，俾由專業人員於該期間內施以觀護與
    輔導，以導正其觀念，而啟自新。
據上論斷，應依刑事訴訟法第455條之1 第1項、第3項、第368條
、第373條，家庭暴力防治法第38條第1項，刑法第11條、第74條
第1項第1款，判決如主文。
本案經檢察官施昱廷到庭執行職務。
中    華    民    國    98    年    6     月    26    日
                  刑事第六庭  審判長法  官  錢建榮
                                    法  官  宣玉華
                                    法  官  黃翊哲
以上正本證明與原本無異。
本件不得上訴。
                                    書記官  劉霜潔
中    華    民    國    98    年    6     月    26    日


司法院資訊處製作；財團法人民間司法改革基金會備份。
